---
title: "Tarea 1: Resolución de preguntas para conjuntos de datos Iris"
output: html_notebook
---
Alumno: Ramirez Mendez Kevin

Asignatura: Visualizacion y Analitica de Datos

Dataset: Iris

```{r}
View(iris)
```

¿Cuál de los datos podría contener errores o
asignaciones de clases falsas?

R: La clasificación final de las 3 especies puede ser erronea si son muy similares la caracteristicas 
que definen a una flor o existen subgrupos dentro de estas o los datos recolectados no son lo suficientemente diversos, etc.

¿Cuál es el error causado por redondear los
datos a un decimal?

R: Al redondear a un decimal y tratarse de flores es muy con tamaños similares es muy probable que esto nos lleve a clasificar erroneamente las 3 diferentes especies.

¿Cuál es la correlación entre la longitud y el
ancho de los pétalos?

R:Tienen una correlacion Positiva Alta (.96). Esto quiere decir que el ancho del petalo esta directamente relacionado con su largo. 

```{r}
data("iris")
my_data <- iris[,c(3,4)]
res <- cor(my_data)
round(res,2)
corrplot::corrplot(res, type = "upper", order = "hclust", 
         tl.col = "black", tl.srt = 45, insig = "p-value",)
```

¿Qué par de dimensiones están más
correlacionadas?

R: El ancho y el largo del Petalo.

```{r}
data("iris")
my_data <- iris[,c(1,2,3,4)]
res <- cor(my_data)
round(res,2)
corrplot::corrplot(res, type = "upper", order = "hclust", 
         tl.col = "black", tl.srt = 45, insig = "p-value",)
```

Ninguna de las flores en el dataset tiene un
ancho de sépalo de 1.8 cm. ¿Qué longitud de
sépalo esperaríamos para una flor que
tuviera 1.8 cm como ancho de sépalo?

R: Al estar poco relacionadas la anchura y la longitud del sepalo, su valor no se podria determinar.

¿A qué especie pertenecería un Iris con un
ancho de sépalo de 1.8 cm?

R: Posiblemente se asociaria con la especia Versicolor, debido a que una de las caracteristicas de estas es que sus sepalos son pequeños.

Las 3 especies contienen subespecies que
pueden identificarse a partir de los datos?

R: Si, pues hay algunos valores que son muy similares entre especies.

